【裁判字號】    99,訴,121
【裁判日期】    990804
【裁判案由】    違反臺灣地區與大陸地區人民關係條例等
【裁判全文】
臺灣臺南地方法院刑事判決               99年度訴字第121號
公  訴  人  臺灣臺南地方法院檢察署檢察官
被      告  甲○○
            乙○○
            己○○
上列被告等因違反臺灣地區與大陸地區人民關係條例等案件，經
檢察官提起公訴（九十八年度營偵字第五四一號），本院判決如
下：
    主  文
甲○○、乙○○、己○○均無罪。
    理  由
一、公訴意旨略以：被告甲○○與被告乙○○共謀仲介本國男子
    前往大陸地區辦理假結婚，再引介大陸女子來台灣從事未經
    許可或與許可範圍不符之工作。二人明知被告乙○○之舅舅
    即被告己○○並無與大陸女子結婚之真意，被告甲○○竟慫
    恿被告乙○○告知被告己○○：若同意以假結婚方式協助大
    陸女子來臺，將給予新臺幣（下同）三萬元之報酬，被告己○○因經濟困窘而許諾之。民國九十二年八月二十七日，由
    被告甲○○帶同被告己○○（起訴書原記載由被告甲○○、
    被告乙○○帶同被告己○○，經公訴檢察官更正為被告甲○○帶同被告己○○，見本院卷第九三至九八頁、一一八頁背
    面），由小港機場搭乘華航ＣＩ６２６班機前往大陸地區福
    建省福州市，而於同年九月十五日，由被告己○○與大陸女
    子陳秀英，共同在福建省福州市公證處偽稱結婚並辦理結婚
    登記，用以取得上開公證處核發之結婚公證書，返臺後另持
    上開公證書由財團法人海峽交流基金會認證無訛後，於同年
    十一月十日，由被告甲○○帶同被告己○○，持上開結婚相
    關證明文件，向臺南縣柳營鄉戶政事務所辦理結婚登記，致
    使戶政事務所承辦人員，將上開不實結婚事項登載於所掌之
    戶籍登記簿內，足生損害於戶政機關對於戶籍及身分管理之
    正確性，被告甲○○、被告己○○復持上開結婚相關證明文
    件及戶籍登記資料向內政部入出國及移民署（下稱移民署）
    辦理申請前開大陸配偶入境，使陳秀英得以於九十三年一月
    十二日獲准入境台灣，在被告己○○住處停留數日後，即轉
    往他處非法打工（按已於九十五年一月二十四日離境）。嗣
    經員警於九十八年一月二十一日循線查獲上情。因認被告三
    人共同涉犯刑法第二百十六條、第二百十四條之行使使公務
    員登載不實公文書罪嫌，及違反九十二年十月二十九日修正
    前臺灣地區與大陸地區人民關係條例第十五條第一款之規定
    ，而犯同法第七十九條第一項之使大陸地區人民非法進入台
    灣地區罪嫌等語。
二、按犯罪事實應依證據認定之，無證據不得認定犯罪事實，刑
    事訴訟法第一百五十四條第二項定有明文。所謂認定犯罪事
    實之證據，係指足以證明被告確有犯罪行為之積極證據而言
    ，該項證據必須適合於被告犯罪事實之認定，始得採為斷罪
    之資料。如未能發現相當證據，或證據不足以證明時，自不
    能以推測或擬制之方法，以為裁判之基礎。又認定犯罪事實
    所憑之證據，雖不以直接證據為限，間接證據亦包括在內，
    然而無論直接或間接證據，其為訴訟上之證明，須於通常一
    般之人均不致有所懷疑，而得確信其為真實之程度者，始得
    據為有罪之認定（最高法院九十九年度台上字第一二○一號
    判決參照）。次按刑事訴訟法第一百五十六條第二項規定「
    被告或共犯之自白，不得作為有罪判決之唯一證據，仍應調
    查其他必要之證據，以察其是否與事實相符。」其立法旨意
    乃在防範被告或共犯自白之虛擬致與真實不符，對自白在證
    據上之價值加以限制，明定須藉補強證據以擔保其真實性。
    故事實審法院必須調查其他證據，以資審認，必至因其他證
    據之補強，已足令人確信該項供述為真實而無合理之懷疑時
    ，始能資為論罪之依據。又刑事訴訟法第一百六十一條第一
    項規定：檢察官就被告犯罪事實，應負舉證責任，並指出證
    明之方法。因此，檢察官對於起訴之犯罪事實，應負提出證
    據及說服之實質舉證責任。倘其所提出之證據，不足為被告
    有罪之積極證明，或其指出證明之方法，無從說服法院以形
    成被告有罪之心證，基於無罪推定原則，自應為被告無罪判
    決之諭知（最高法院九十九年度台上字第三九四二、四三六
    四號）。
三、公訴人認被告三人涉有前開犯行，無非以被告甲○○、乙○○、己○○於警詢之自白，旅客入出境明細表、內政部入出
    國及移民署函覆資料、被告己○○與陳秀英在大陸結婚之結
    婚證書、公證書、海基會證明、結婚登記申請書、戶籍謄本
    、陳秀英入台申請書、入出國日期證明書（均影本）等為論
    據。
四、訊據被告甲○○、乙○○、己○○三人均堅決否認上揭犯行
    ，被告甲○○供稱：「己○○剛開始本來確實是要做假結婚
    ，後來乙○○有說他之前去大陸假結婚結果被放鴿子沒辦法
    回臺灣，所以他說不要幫他舅公己○○作假結婚，因此他跟
    他奶奶拿了六萬元，乙○○把那六萬元拿給我，要我帶他舅
    公己○○去大陸娶一個真的老婆，當時由我先帶己○○到大
    陸去，後來我臨時有事情先回來，剛好乙○○有事情到大陸
    去，所以己○○是乙○○帶回臺灣，而且己○○根本沒有拿
    到任何人頭的費用，如果沒有拿到人頭費用，己○○怎麼會
    願意作假結婚，所以己○○是真結婚」等語；被告乙○○供
    稱：「之前我去大陸假結婚，結果被放鴿子，後來甲○○從
    大陸把我救回來，我回來就跟我奶奶說我要去大陸娶老婆，
    我奶奶陸陸續續拿錢給我，後來我大陸老婆要從大陸來臺灣
    的時候，剛好甲○○要帶己○○去大陸結婚，本來是要做假
    結婚，我就把我之前被騙去假結婚的情形告訴甲○○、己○○，我就跟己○○說去娶一個真的回來和他作伴，後來我就
    把我奶奶給我的六萬元直接交給甲○○，叫他帶己○○去娶
    大陸老婆回來」等語；被告己○○供稱：「我是真結婚，我
    太太陳秀英嫁過來臺灣跟我共同生活兩年，後來他有出去大
    概一、二個月會再回來，後來他被遣送回大陸我就不知道了
    。我結婚是我姐姐丙○○○拿錢給我姪子乙○○，由他幫我
    出錢的」等語。
五、程序方面：
（一）按被告以外之人（包括證人、鑑定人、告訴人、被害人及
      共同被告等）於審判外之陳述雖不符刑事訴訟法第一百五
      十九條之一至之四等四條之規定，而經當事人於審判程序
      同意作為證據，法院審酌該言詞陳述或書面陳述作成時之
      情況，認為適當者，亦得為證據；當事人、代理人或辯護
      人於法院調查證據時，知有刑事訴訟法第一百五十九條第
      一項不得為證據之情形，而未於言詞辯論終結前聲明異議
      者，視為有前項之同意，同法第一百五十九條之五定有明
      文。本件共同被告甲○○、乙○○、己○○於警詢中之陳
      述，雖係被告以外之人於審判外之陳述，性質上均屬傳聞
      證據，惟經本院審理時予以提示並告以要旨，並經檢察官
      、被告表示意見，當事人已知上述筆錄乃傳聞證據，且均
      未於言詞辯論終結前對該等筆錄內容異議，而本院審酌該
      等證人陳述作成時之情況，並無違法取證及證明力明顯過
      低之瑕疵，依上揭規定，亦均有證據能力，得作為證據。
（二）次按證人係以其親身經歷之實際經驗為證據方法，倘證人
      以聽聞自被告以外之他人在審判外之陳述，到庭轉述而為
      證言者，並非其親身之經歷，即屬「傳聞供述」，自與以
      實際經驗為基礎之證述有別，該陳述因無法經由詰問或對
      質程序擔保其真實性，為確保被告對證人之詰問權，該原
      始證人於審判中，應依法定程序，到場具結陳述，並接受
      被告之詰問，其陳述始得作為認定被告犯罪事實之判斷依
      據（最高法院九十八年度台上字第四七○二號判決意旨參
      照）。查證人戊○○雖於本院審理時證稱「村裡的人有講
      說己○○和他的大陸籍配偶陳秀英從大陸有帶錢過來，幫
      己○○買洗衣機和小台的冰箱」、「聽說陳秀英在大陸那
      邊是公教人員退休，有一些錢，他是為了找老伴，所以嫁
      給己○○」等語，顯見待證事實「被告己○○與大陸籍配
      偶是否是真結婚」，並非證人戊○○本人所親自聞見或經
      歷之事實，而係以他人親自見聞或經歷之供述為其內容係
      屬傳聞供述，惟無法傳訊原始證人於審判中依法定程序到
      場具結陳述並接受被告之詰問，故該部分傳聞證述依法即
      無證據能力可言。至於證人戊○○於本院審理時就其親眼
      見聞被告己○○與大陸籍配偶陳秀英日常生活相處模式乙
      節，因屬證人個人親自經歷之事，此部分證言即非屬傳聞
      證述，而有證據能力（證明力部分詳如後述）。
六、實體方面：
（一）被告甲○○、被告己○○於九十二年八月二十七日前往大
      陸地區，於九十二年九月十五日由被告己○○與大陸籍人
      士陳秀英，在大陸地區福建省福州市公證處登記結婚，取
      得福州市公證處發給之結婚公證書後返回臺灣地區，另持
      上開公證書由財團法人海峽交流基金會認證無訛後，於同
      年十一月十日，由甲○○帶同己○○，持上開結婚公證書
      、海基會之證明書與身分證等證明文件，向臺南縣柳營鄉
      戶政事務所辦理結婚登記，甲○○、己○○復持上開結婚
      相關證明文件及戶籍登記資料向內政部入出國及移民署（
      下稱移民署）辦理申請前開大陸配偶入境，使陳秀英得以
      於九十三年一月十二日獲准入境臺灣等情，為被告甲○○
      、乙○○、己○○所不否認，並有福州市公證處結婚證明
      書暨公證書、海基會證明書、被告己○○之戶籍謄本、臺
      南縣柳營鄉戶政事務所結婚登記申請書、大陸地區人民進
      入臺灣地區旅行證申請書、大陸地區人民進入臺灣地區保
      證書、己○○及陳秀英入出國日期證明書各一份在卷可稽
      （見警卷第四十至四七、五一頁），此部分事實，堪以認
      定。
（二）被告甲○○供稱：「己○○本來是要假結婚，後來乙○○
      有說他之前去大陸假結婚結果被放鴿子沒辦法回臺灣，所
      以他說不要幫他舅公己○○作假結婚，因此他跟他奶奶拿
      了六萬元，乙○○把那六萬元拿給我」等語，此業據證人
      即共同被告乙○○於本院審理時證稱：「（問：你把己○○介紹給甲○○到大陸娶老婆，之後再帶己○○回國，可
      以拿到多少仲介費，報酬或好處？）我都沒有賺，本來甲○○找我說合作仲介臺灣過去大陸娶老婆是真的結婚娶老
      婆，如果辦理完成所收取臺灣以及大陸兩邊的仲介費用我
      們兩個平分，但是我舅公這件我都沒有賺到，而且我還跟
      我奶奶丙○○○拿六萬元；（問：己○○的飛機票、護照
      是誰去辦得，錢是誰付的？）都是甲○○處理的，因為我
      當時就是把我奶奶丙○○○給我的六萬元交給甲○○，至
      於我舅公己○○去大陸的手續，都是甲○○在處理的，而
      當時是甲○○帶我舅公己○○去大陸辦理結婚，他有事要
      先回臺灣，然後他就交代我把我舅公己○○帶回來；（問
      ：你本來需要工作，但本次己○○結婚你放棄工作不賺錢
      ，反而拿了六萬元送給己○○，讓他娶老婆，卻沒有獲得
      任何報酬，為何要這樣做？）因為他是我舅公年紀也這麼
      大了，也沒有伴，我想找個人跟他作伴；（問：你在警詢
      筆錄稱，在到大陸之前你確實有跟己○○說要充當人頭到
      大陸辦理假結婚，有三萬元人頭費可以拿，但到了大陸後
      ，我認為辦理假結婚會害了己○○，所以我叫他辦理真結
      婚，到底是在臺灣辦理真結婚還是去大陸辦理真結婚？）
      剛開始甲○○確實有跟我說是不是可以找人頭去大陸假結
      婚，我就想到我舅公己○○，後來我想到我之前要去大陸
      假結婚被放鴿子的事，我就把這些事情跟我舅公己○○、
      甲○○講，後來我就跟甲○○說幫我舅公娶一個老婆，年
      紀不要相差太大，兩個人談話比較投機，當時在臺灣就已
      經談好要請甲○○帶我舅公己○○到大陸真結婚，否則我
      幹嘛還要向我奶奶丙○○○拿六萬元」等語明確（見本院
      卷第一二０至一二二頁），核與證人丙○○○於本院審理
      時證稱：「（問：乙○○說你有拿六萬元給他？）我有拿
      六萬元給我孫子乙○○，乙○○說他要過去大陸娶老婆；
      （問：當時是不是由甲○○跟乙○○去找你，然後你拿農
      會的簿子叫乙○○帶你去領錢？）對；（問：你的孫子乙○○要到大陸去結婚娶太太，一共跟你拿了多少錢？）他
      只要要去大陸就跟我拿錢，前後共拿二十幾萬元；（問：
      甲○○和乙○○找你，你拿農會的簿子讓他們帶你去領六
      萬元，是否包含在二十幾萬元之內？）是的」等語相符（
      見本院卷第一一一至一一二頁），顯見證人丙○○○確實
      有拿六萬元給被告乙○○，再由被告乙○○自行決定交給
      被告甲○○作為被告己○○至大陸結婚所需費用，則被告
      甲○○前揭所辯，尚非全無可信。
（三）雖被告甲○○於警詢時證述：「是我叫乙○○找臺籍人頭
      配偶到大陸去辦理假結婚的，己○○就是乙○○找出來的
      人頭丈夫，是我與乙○○共同仲介己○○與陳秀英辦理假
      結婚的沒錯，當時我好像答應要給己○○三萬元，也是我
      帶己○○到大陸去的，大陸方面的仲介，是由我介紹給乙○○認識，這件案件的相關費用是由大陸地區的仲介與乙○○接洽，相關費用也是大陸方面直接匯給乙○○去辦理
      假結婚的相關事宜，後由我帶己○○出境大陸，這件假結
      婚至手續完成，大陸方面仲介所給予的費用是約新台幣六
      萬元，扣除機票、交通費用、人頭費，我跟乙○○平分約
      新台幣七千元」云云（見警卷第三至五頁），至偵查及本
      院審理時翻異改稱：「因為己○○是乙○○的舅公，乙○○主動跟我說己○○都沒有結婚，希望娶一個大陸女子作
      伴，我說可以但是要六萬元，因為乙○○欠我一個情分，
      所以他才會找我仲介，乙○○帶我去他奶奶丙○○○那邊
      ，乙○○向丙○○○拿農會的存摺，我和乙○○一起去農
      會將六萬元現金領出來，領出來後我就把六萬元現金拿走
      ，這六萬元包含所有的交通、機票、證件、食宿的費用，
      乙○○沒有拿錢，是己○○給我們錢，辦證件是我帶己○○去辦的，己○○到大陸去結婚都是由我一手包辦，跟乙○○一點關係都沒有，己○○也沒有拿到什麼好處，所以
      這件不是假結婚」等語（見偵查卷第七至八頁、本院卷第
      七六至七九頁）。是證人即共同被告甲○○於警詢證述「
      是我叫乙○○找臺籍人頭配偶到大陸去辦理假結婚的」、
      「當時我答應要給己○○三萬元，相關費用也是大陸方面
      直接匯給乙○○去辦理假結婚的相關事宜」、「這件案件
      的相關費用是由大陸地區的仲介與乙○○接洽」、「手續
      完成乙○○得七千元」云云，於偵查、本院審理時改稱「
      乙○○主動跟我說己○○都沒有結婚，希望娶一個大陸女
      子作伴」、「乙○○帶我去他奶奶丙○○○那邊拿六萬元
      現金拿走，這六萬元包含所有的交通、機票、證件、食宿
      的費用」、「辦證件是我帶己○○去辦的，己○○到大陸
      去結婚都是由我一手包辦，跟乙○○一點關係都沒有」、
      「乙○○沒有拿錢，是己○○給我們錢，己○○也沒有拿
      到什麼好處」等語，其前後所述已不一致，則被告甲○○
      於警詢之陳述，是否真實可信，已非無疑。
（四）被告甲○○於偵查中供稱：「我記得乙○○的祖母有拿六
      萬元叫乙○○交給我，乙○○拿給我，是要帶己○○去結
      婚的費用」等語（見偵查卷第二一頁），復於本院審理時
      證稱：「（問：你在警詢筆錄承認你跟乙○○、己○○是
      安排與大陸女子做假結婚，有何意見？）我承認我有做過
      假結婚的案子，是製作筆錄的邱弘毅員警拐我的，這件是
      真的真結婚。是我一直到偵查庭遇到乙○○，乙○○跟我
      說他的奶奶丙○○○有幫己○○出六萬元作為結婚費用，
      我才想起有這件事，所以我之前在警察局說己○○是假結
      婚是不實在的；（你剛剛說警詢筆錄記載都是你講過的話
      ，員警如何誘導你？）警詢筆錄所記載的內容都是我有講
      過的話，因為我要作筆錄前，警察就跟我說乙○○已經做
      過筆錄供出我，我就想說要死大家一起死，所以我就把假
      結婚的一般行情及細節全部講出來，說是乙○○做的，我
      故意要陷害乙○○」等語（見本院卷第七九頁），觀諸被
      告乙○○於九十八年二月十二日製作警詢筆錄，而被告甲○○製作警詢筆錄日期係於九十八年二月二十七日，則被
      告甲○○製作警詢筆錄之時間確係在被告乙○○之後，故
      被告甲○○稱「警察就跟我說乙○○已經做過筆錄供出我
      」之事，客觀上尚非全然無據。再經比對被告甲○○於警
      詢及本院審理時所為之證詞，被告甲○○於警詢所為均係
      不利被告乙○○、己○○之證詞，已如前述，則被告甲○○於警詢所為證詞是否真實可信，已不無可疑，基於「罪
      疑為輕，有利於被告」之基本原則，本院認共同被告甲○○於警詢所為之陳詞，既有瑕疵可指，自難採為不利於被
      告乙○○、己○○之認定。
（五）被告乙○○於警詢及偵查中，均堅詞否認犯行，供稱：「
      到大陸之前我確實有向己○○說明充當人頭到大陸辦理假
      結婚有三萬元的人頭費可拿，但到了大陸後我認為辦理假
      結婚有一天會害了我舅公，所以我便叫己○○辦理真結婚
      ，我沒有拿到假結婚的仲介費」、「我跟己○○及甲○○
      說要娶真的，我並且說娶過來生活上我會給他們一些幫助
      」等語在卷（見警卷第十一至十三頁；偵查卷第十七頁）
      ，且於本院審理時供稱：「之前我本來要去大陸假結婚，
      但是我被放鴿子，後來被甲○○從大陸把我救回來，我回
      來就跟我奶奶說我要去大陸娶老婆，我奶奶陸陸續續拿錢
      給我，後來我娶了一個大陸老婆回來，後來我大陸老婆要
      從大陸來臺灣的時候，剛好甲○○要帶己○○去大陸結婚
      ，本來是要做假結婚，我就把我之前被騙去假結婚的情形
      告訴甲○○、己○○，我就跟己○○說去娶一個真的回來
      和他作伴，後來我就把我奶奶本來要借給我的六萬元直接
      交給甲○○，叫他帶己○○去娶大陸老婆回來」等語（見
      本院卷第一一二頁）。此與證人即共同被告甲○○於本院
      審理時證稱：「（問：為何要介紹己○○到大陸和陳秀英
      結婚？）因為己○○是乙○○的舅公，乙○○主動跟我說
      己○○都沒有結婚，希望娶一個大陸女子作伴；（問：乙○○為何專門找你就可以幫他舅公己○○娶太太？）當時
      乙○○在大陸沒辦法回台，是我想辦法帶他回來，他說要
      幫己○○找大陸女子結婚，我說可以但是要六萬元。因為
      乙○○欠我一個情分，所以他才會找我仲介；（問：你花
      費這九萬元，是從什麼地方支出？）照相、護照、機票、
      臺灣海基會辦證件等，乙○○有拿六萬元給我；（問：一
      次付給你還是分多次？）一次付給我，是在出國前給我的
      ，不足的三萬多元是大陸仲介給我的，我的印象是大陸仲
      介給我八千元；（問：丙○○○你認識多久？）乙○○帶
      我去他奶奶丙○○○那邊，乙○○向丙○○○拿農會的存
      摺，我和乙○○一起去農會將六萬元現金領出來，領出來
      後我就把六萬元現金拿走」等語、證人即共同被告己○○
      證稱：「（問：乙○○知道你沒有結婚，在92年有找你，
      要你當人頭假結婚，他負責帶你去大陸，包辦你的機票還
      有一切費用，事成之後還給你3萬元人頭費？）當時乙○○並不是這樣跟我講的，他當時只是跟我說叫我去大陸娶
      老婆他會幫我出錢；（問：你結婚登記完有無宴客？）在
      大陸有宴客，在臺灣沒有。（問：你為何想要去大陸娶老
      婆？）乙○○說他要出錢，讓我去大陸娶老婆回來當老伴
      ；（問：你太太陳秀英去外面工作，還有無回來找你？）
      有，一陣子會回來找我一次，過了一段時間又出去工作」
      （見本院卷第七六至七八、一二四至一二六頁），大致互
      核相符，且證人丙○○○確實有拿六萬元給被告乙○○等
      情，業經本院認定在前，則被告乙○○前揭所辯，應可採
      信。
（六）證人即旭山村村長戊○○於本院審理時證稱：「（問：你
      回旭山村娘家的時候看到己○○太太多久的時間？）我都
      有看到他太太在村莊裡騎腳踏車，而且她太太也都會去撥
      龍眼乾和裝柳丁賺錢，我有看到他在旭山村住了很長一段
      時間；（問：你在派出所時說你看到己○○太太在你們旭
      山村住了一年多？）我印象中比一年多還要久，因為己○○他太太陳秀英，如果我有回旭山村看我媽媽都會看到他
      在撥龍眼乾或是幫忙人家包柳丁，有時也會去別人家泡茶
      ，都是騎腳踏車；（問：印象中己○○太太陳秀英和己○○同住旭山村約多久？）很久，不只一年多，應該有一兩
      年；（問：依你剛剛所言，己○○和他大陸籍配偶陳秀英
      ，而且在旭山村同住有一兩年時間，這段時間己○○和陳
      秀英的生活費用來源為何？）己○○有領一個月六千元的
      老人年金、以及夫妻倆都會撥龍眼乾和包柳丁，都有做些
      散工，所以有收入，而且聽村裡的人講說他太太從大陸過
      來還有帶錢過來，幫己○○買洗衣機和小台的冰箱；（問
      ：你是否看到己○○和他太太陳秀英在村內一起出入？）
      有，我回去旭山村娘家有看到己○○和陳秀英夫妻倆會一
      起撥龍眼乾、包柳丁賺錢；（問：你剛回答說你看到陳秀
      英去撥龍眼乾、包柳丁，你看過幾次？）至少有三、四次
      以上」等語屬實（見本院卷第一五四至一五五頁）。是依
      證人戊○○上開所言，大陸籍女子陳秀英在旭山村與被告
      己○○同住長達有一至兩年期間，被告己○○每月有六千
      元的老人年金，且被告己○○與陳秀英都會共同前往撥龍
      眼乾和包柳丁賺取生活費用，衡情若被告己○○與陳秀英
      無結婚以互相照顧、扶持之真意，則何需與被告己○○同
      居一至二年之時間，且與被告己○○一同工作賺取費用，
      益徵被告己○○所稱確有結婚之意等詞，應可採信。
（七）按一般外籍女子經由仲介假結婚來臺，或從事賣淫或其他
      合法性質之工作，藉此以迅速獲利，仲介者需支付供假結
      婚之我國籍男子包含來回機票在內之費用及一定報酬，此
      為本院審理此類型案件職務上已知之事實。然本件被告己○○至大陸地區與大陸籍女子陳秀英結婚有支付六萬元之
      費用，前已認定，且大陸籍女子陳秀英來臺後與被告己○○居住有一至二年時間之久，又多次與被告己○○一同工
      作，實與上揭「假結婚」之模式不符。是以上情觀之，既
      無證據證明被告己○○就本件婚姻曾賺取任何佣金或報酬
      ，反而被告乙○○還支付費用六萬元供被告己○○結婚之
      用，此種男方需支付費用之情形，適與一般國人透過仲介
      與大陸或東南亞地區外籍女子合法結婚之模式相同。故被
      告甲○○、乙○○、己○○供稱本件被告己○○與大陸籍
      女子陳秀英之婚姻關係係真結婚一節，堪可採信。
（八）另公訴人以被告乙○○辯稱：「是因為到大陸接大陸妻子
      連祖蝦才順道帶被告己○○在辦理結婚手續後回台」云云
      ，然與被告乙○○帶同被告己○○返臺及連祖蝦之入出境
      紀錄相違背，而認被告乙○○之證詞與事實不符。然查，
      被告乙○○、己○○於九十二年九月二十日入境；連祖蝦
      於九十二年十一月三日入境，此有法務部入出境資訊連結
      作業三紙在卷可稽（見本院卷第九七、九八、一三０頁）
      ，則被告乙○○與被告己○○返臺與連祖蝦入境時間確實
      相差一個月餘，惟此業經本院訊問被告乙○○答稱：「我
      印象大概是那時候」等語（見本院卷第一二七頁），然觀
      諸其證詞，或因時間久遠而不復記憶，況且，被告乙○○
      此部分與被告己○○返臺時間之證詞雖與事實不符，然此
      與被告己○○與陳秀英間是否具有結婚真意，並無相當關
      聯性，尚無從遽以否定被告己○○與陳秀英之結婚事實。
七、綜上所述，被告三人所辯，非無可採。本件公訴人之舉證，
    仍有合理之懷疑存在，尚未達於通常一般之人均不致有所懷
    疑，而得確信其為真實之程度，本院無從形成被告三人為有
    罪之確信。此外，復查無其他積極證據足資證明被告三人確
    有公訴人所指犯行，不能證明被告三人犯罪，自應為被告三
    人無罪判決之諭知。
據上論斷，應依刑事訴訟法第三百零一條第一項，判決如主文。
本案經檢察官丁○○到庭執行職務。
中    華    民    國    99    年    8     月    4     日
                刑事第十三庭    審判長法  官  張銘晃
                                      法  官  黃翰義
                                      法  官  徐文瑞
以上正本證明與原本無異。
如不服本判決應於收受本判後十日內向本院提出上訴書狀，並應
敘述具體理由。如未敘述上訴理由者，應於上訴期間屆滿後二十
日內向本院補提理由書狀（均須按他造當事人之人數附繕本，切
勿逕送上級法院）。
                                      書記官  鄭梅君
中    華    民    國    99    年    8     月    4     日

司法院資訊處製作；財團法人民間司法改革基金會備份。
